【裁判字號】    98,台上,1288
【裁判日期】    980312
【裁判案由】    違反毒品危害防制條例
【裁判全文】
最高法院刑事判決            九十八年度台上字第一二八八號
上  訴  人  甲○○
上列上訴人因違反毒品危害防制條例案件，不服台灣高等法院台
中分院中華民國九十八年一月十四日第二審判決（九十七年度上
訴字第二七九二號，起訴案號：台灣台中地方法院檢察署九十七
年度偵字第一四六五八、一五四五一號），提起上訴，本院判決
如下：
    主  文
上訴駁回。
    理  由
按刑事訴訟法第三百七十七條規定，上訴於第三審法院，非以判
決違背法令為理由，不得為之。是提起第三審上訴，應以原判決
違背法令為理由，係屬法定要件。如果上訴理由書狀並未依據卷
內訴訟資料，具體指摘原判決不適用何種法則或如何適用不當，
或所指摘原判決違法情事，顯與法律規定得為第三審上訴理由之
違法情形，不相適合時，均應認其上訴為違背法律上之程式，予
以駁回。本件原判決維持第一審論處上訴人甲○○販賣第一級毒
品七罪罪刑（應執行有期徒刑二十年）之判決，駁回其在第二審
之上訴，已詳敘認定犯罪事實所憑之證據及其認定之理由，並對
上訴人所辯係與證人張世君合資或先墊錢代其購買云云，如何不
足採信，均已依據卷內資料詳予指駁，從形式上觀察，並無任何
違背法令之處。而證據之取捨及事實之認定，為事實審法院之職
權，茍其判斷無違經驗法則或論理法則，即不能任意指為違法。
查上訴人如何於原判決事實欄所載時、地七次販賣第一級毒品海
洛因予證人張世君之事實，業據張世君於檢察官偵查及第一審審
理時到庭結證明確，並與卷附上訴人所有門號00000000
00號行動電話通訊監察譯文所顯示之時間、地點均相符合，即
上訴人亦坦承於前述時、地七次交付海洛因予張世君之事實，原
判決依憑上情，參酌卷內其他證據調查之結果，綜合研判，認上
訴人確有前述販賣第一級毒品之犯行，已詳敘其取捨證據之心證
理由，所為論斷無違經驗法則及論理法則，不能任意指為違法。
又張世君於第一審已由法官合法訊問，並經交互詰問，其陳述明
確，依刑事訴訟法第一百九十六條規定，本不得再行傳喚。上訴
人於原審審判期日聲請傳喚張世君到庭詰問，原審認無必要，雖
未於理由內說明，亦無違法可言。上訴意旨，對於原判決究竟如
何違背法令，並非依據卷內資料為具體指摘，徒執陳詞，而為事
實之爭辯，並對原審採證認事之職權行使，任意爭執，難謂已符
合首揭法定上訴要件，其上訴違背法律上之程式，應予駁回。
據上論結，應依刑事訴訟法第三百九十五條前段，判決如主文。
中    華    民    國  九十八  年    三    月   十二   日
                      最高法院刑事第十二庭
                          審判長法官  石  木  欽
                                法官  洪  佳  濱
                                法官  呂  丹  玉
                                法官  段  景  榕
                                法官  林  茂  雄
      本件正本證明與原本無異
                                      書  記  官
中    華    民    國  九十八  年    三    月   二十   日
                                                      Ｖ


司法院資訊處製作；財團法人民間司法改革基金會備份。
